臺灣板橋地方法院刑事判決　　　　　　　　　　　　　九十三年度易字第二一四號
　　公　訴　人　臺灣板橋地方法院檢察署檢察官
　　被　　　告　乙○○
右列被告因恐嚇取財等案件，經檢察官提起公訴（九十三年度偵字第二○三五號），
本院受命法官行準備程序中，被告為有罪陳述，由本院合議庭裁定由受命法官獨任進
行簡式審判程序，本院判決如左：
    主  文
乙○○共同意圖為自己不法之所有，以恐嚇使人將本人之物交付，未遂，累犯，處有
期徒刑拾月。
    事  實
一、乙○○曾因違反麻醉藥品管理條例案件，於民國八十六年二月十日經本院判處有
    期徒刑五月確定，並於八十七年二月二十七日易科罰金執行完畢（未構成累犯）
    ，又因違反麻醉藥品管理條例案件，於八十七年四月十七日經本院判處有期徒刑
    六月確定，並於八十八年二月二十三日縮刑期滿執行完畢。詎其猶不知悔改，竟
    與綽號「大明」真實姓名年籍不詳之成年男子基於意圖為自己不法所有之犯意聯
    絡，共同謀議由「大明」負責竊車、勒贖車主，乙○○負責取款後，即由綽號「
    大明」之男子於九十三年一月二十二日晚上二十一時許，在台北縣永和市○○路
    四七巷四十號附近，以其於不詳時地拾獲而據為己有之甲○○所遺失車號九Ｃ─
    四一○七號自用小客車之鑰匙一支，竊取甲○○所有之前開自小客車（其內有價
    值新台幣【下同】五千元之油單一張、油票九張、戒子一只、回數票七張、黑色
    手提包一只、近視眼鏡一副、隨車保養工具一箱、維修工具一套、ＣＤ數片及富
    邦信用卡、行車執照、駕駛執照、身分證各一張等物）。綽號「大明」之男子得
    手後，旋與乙○○於不詳時地，以不詳器物刮傷車體烤漆之方式，損壞前開自小
    客車之引擎蓋右側、油箱蓋附近及前後保險桿等多處之烤漆，足以生損害於甲○
    ○，並藉此方式以恐嚇甲○○贖回該車。嗣二人將前開竊得之自小客車停放於北
    二高中和交流道下廢棄車拖吊場內某處後，旋一同前往台北縣板橋市○○路○段
    二八一號「全虹通訊行」，由乙○○以竊得之甲○○所有富邦銀行信用卡，欲刷
    卡購買行動電話乙具，但因密碼錯誤，無法得逞；二人又同往附近之銀行，由乙
    ○○持該信用卡，欲刷卡預借現金，亦因密碼錯誤而無法得逞。二人遂自同日即
    九十三年一月二十二日晚上二十三時許起，在台北縣土城市○○街某處，由綽號
    「大明」之男子使用公用電話及乙○○之行動電話，接續多次撥打電話予甲○○
    ，向其恐嚇索款五萬元，經雙方討價還價後，約定以一萬元贖車，並指示甲○○
    將贖款一萬元放在台北縣土城市○○街十七號民宅前之燒金紙所用之金爐內，致
    甲○○心生畏怖，而依渠等指示在該址放置現金一萬元。迄翌日即九十三年一月
    二十三日上午四時三十分許，乙○○至台北縣土城市○○街十七號民宅前欲取贖
    款，適乙○○自金爐內取出現金之際，為埋伏於現場之警員當場查獲，乙○○始
    未能得逞，並在其身上扣得甲○○所有之黑色手提包一只（內有油票九張、鑰匙
    一支、戒子一只、回數票七張及行車執照、駕駛執照、身分證各一張等物）；嗣
    甲○○在上址汽車藏放處即北二高中和交流道下廢棄車拖吊場內，取回其所有之
    前開自小客車。
二、案經甲○○訴由台北縣政府警察局永和分局報請台灣板橋地方法院檢察署檢察官
    偵查起訴。
    理  由
一、右揭事實，業據被告乙○○於本院審理時坦承不諱，並經告訴人甲○○於警詢及
    檢察官偵查中指訴歷歷，復據證人陳仲銘及警員張育碩、李家方於檢察官偵查中
    證述屬實，並有台北縣警察局贓物認領保管單一紙及上開自小客車烤漆遭損壞之
    照片二十一幀附卷可稽，足認被告前揭自白堪予採信。本件事證明確，被告犯行
    洵堪認定。
二、核被告所為，係犯刑法第三百二十條第一項之竊盜罪、同法第三百五十四條之毀
    損罪及同法第三百四十六條第三項、第一項之恐嚇取財未遂罪（起訴書雖係引用
    同法第三百四十六條第一項之恐嚇取財既遂罪，惟業經公訴蒞庭檢察官於九十三
    年三月十六日本院行準備程序時變更起訴法條為同法第三百四十六條第三項、第
    一項之恐嚇取財未遂罪，附此敘明之）。被告與綽號「大明」不詳真實姓名年籍
    之成年男子間，就前開犯行，有犯意聯絡及行為分擔，為共同正犯。被告曾因違
    反麻醉藥品管理條例案件，於八十七年四月十七日經本院判處有期徒刑六月確定
    ，並於八十八年二月二十三日縮刑期滿執行完畢，有臺灣高等法院被告全國前案
    紀錄表一份在卷可考，其於五年以內再犯本件有期徒刑以上之三罪，均為累犯，
    應依刑法第四十七條規定加重其刑。又渠等已著手恐嚇取財行為之實施，惟尚未
    得手，為未遂犯，爰依刑法第二十六條前段規定，按既遂犯之刑度減輕其刑，並
    先加後減之。另被告等係基於單一不法所有之意圖，而為多次之接續恐嚇動作，
    應為接續犯，而僅論以一個恐嚇取財罪之犯行。再被告所犯上開竊盜、毀損及恐
    嚇取財未遂三罪間，有方法、結果之牽連關係，應依刑法第五十五條規定從一重
    之恐嚇取財未遂罪處斷。爰審酌被告之素行資料，犯罪之動機、目的、手段、所
    生損害及犯後已坦承犯行顯具悔意等一切情狀，量處如主文所示之刑，以示儆懲
    。
據上論斷，應依刑事訴訟法第二百七十三條之一第一項、第二百九十九條第一項前段
，刑法第二十八條、第三百二十條第一項、第三百四十六條第三項、第一項、第三百
五十四條、第四十七條、第二十六條前段、第五十五條，罰金罰鍰提高標準條例第一
條前段，判決如主文。
本案經檢察官黃正綱到庭執行職務。
中      華      民      國    九十三    年      三      月     三十     日
                                      臺灣板橋地方法院刑事第五庭
                                          法  官    崔玲琦
右正本證明與原本無異。
如不服本判決，應於判決送達後十日內向本院提出上訴狀 (應附繕本) ，上訴於
臺灣高等法院。
                                          書記官    陳金鳳
中      華      民      國    九十三    年      三      月    二十九    日
附錄本案論罪科刑法條全文
刑法第三百二十條：
意圖為自己或第三人不法之所有，而竊取他人之動產者，為竊盜罪，處五年以下有期
徒刑、拘役或五百元以下罰金。
意圖為自己或第三人不法利益，而竊佔他人之不動產者，依前項之規定處斷。
前二項之未遂犯罰之。
刑法第三百四十六條：
意圖為自己或第三人不法之所有，以恐嚇使人將本人或第三人之物交付者，處六月以
上五年以下有期徒刑，得併科一千元以下罰金。
以前項方法得財產上不法之利益或使第三人得之者，亦同
前二項之未遂犯，罰之。
刑法第三百五十四條
毀棄、損壞前二條以外之他人之物或致令不堪用，足以生損害於公眾或他人者，處二
年以下有期徒刑、拘役或五百元以下罰金。
